臺灣高等法院高雄分院民事判決
109年度家上易字第6號
上  訴  人  韓煬亮  
訴訟代理人  呂郁斌律師
上  訴  人  韓朝欽  

訴訟代理人  韓阡尉  


上  訴  人  韓美雲  

            韓美芳  
            韓美月  
            韓淑貞  

上四人共同
訴訟代理人  鄭勝智律師
上  訴  人  韓曉菁  
            震豐股份有限公司（即饒群英之承當訴訟人）

上  一  人
法定代理人  許介白  

訴訟代理人  游聖佳律師
            程立全律師
            許展旗  
被  上訴人  韓崇立  
上列當事人間請求分割共有物等事件，上訴人對於中華民國109
年4月21日臺灣高雄少年及家事法院106年度家訴字第38號第一審
判決提起上訴，本院於110年12月22日言詞辯論終結，判決如下
：
    主      文
原判決第一項後段關於兩造共有坐落高雄市○○區○○段○○○地號、
面積一七八七點九九平方公尺土地之分割方法廢棄。
上開廢棄部分，兩造共有坐落高雄市○○區○○段○○○地號、面積一
七八七點九九平方公尺土地，依附表三「分割方案欄」及附圖二
所示方式分割。
其餘上訴駁回。
第二審訴訟費用由兩造按附表三「應有部分欄」所示之比例負擔
。
    事實及理由
壹、程序方面：
  ㈠按訴訟標的對於共同訴訟之各人必須合一確定者，共同訴訟
    人中一人之行為有利益於共同訴訟人者，其效力及於全體；
    不利益者，對於全體不生效力，民事訴訟法第56條第1項第1
    款定有明文。本件被上訴人請求分割被繼承人韓許好僅存之
    遺產即坐落高雄市○○區○○段000地號土地應有部分10分之9（
    下稱系爭遺產）後，再本於共有人資格，訴請裁判分割坐落
    高雄市○○區○○段000地號土地（權利範圍全部，下稱系爭土
    地）之訴訟，其訴訟標的對於共同訴訟人全體必須合一確定
    。原審判決後，僅上訴人辛○○提起上訴，依上開規定，上訴
    之效力及於原審同造未提上訴之庚○○、丁○○、丙○○、乙○○、
    己○○（丁○○以次稱丁○○等4人）、饒群英、壬○○，爰將之併
    列為上訴人，合先敘明。
  ㈡震豐股份有限公司（下稱震豐公司）於原審審理中，於民國1
    08 年3 月15日因拍賣而取得饒群英所有系爭土地應有部分3
    0分之1，嗣並經本院裁定准予承當訴訟，有本院110年10月1
    8日裁定附卷可參（見原審卷三第477 頁，卷四第69-82頁，
    本院卷二第37-38頁）。 
  ㈢被上訴人及上訴人壬○○經合法通知未於言詞辯論期日到場，
    核無民事訴訟法第386條所列各款情形，爰依上訴人辛○○之
    聲請，由其一造辯論而為判決。
貳、實體方面：
一、被上訴人起訴主張：
　㈠系爭土地原為被繼承人韓許好之夫，上訴人辛○○、庚○○、丁○
    ○等4人及訴外人韓煬華之父韓金昌所有，韓金昌並於92年10
    月3日將系爭土地應有部分10分之9贈與韓許好。嗣韓金昌於
    95年3月18日死亡，所遺系爭土地應有部分10分之1，由辛○○
    、庚○○及韓煬華分割繼承各取得應有部分30分之1。韓煬華
    其後於95年12月21日死亡，所遺系爭土地應有部分30分之1
    分由配偶饒群英繼承單獨取得。目前系爭土地之共有人及應
    有部分比例如附表1所示。
　㈡韓許好嗣於103年8月20日死亡，其法定繼承人為子女辛○○、
    庚○○、丁○○等4人及孫子女戊○○暨壬○○（二人為韓煬華之代
    位繼承人），應繼分如附表2所示。又韓許好之遺產除系爭
    遺產外，其餘財產均已協議分割完畢。韓許好之繼承人因無
    法協議分割系爭遺產、兩造亦無法協議分割系爭土地，復無
    法律禁止分割或訂有不分割之約定，爰依民法第1164條、第
    823條、第824條規定，提起本件訴訟，請求依繼承人之應繼
    分比例分割系爭遺產，並於分割系爭遺產後，准予依原判決
    附圖（即本判決附圖1）所示方案裁判分割系爭土地等語，
    並聲明：㈠韓許好所遺系爭遺產准予分割；㈡系爭土地准予分
    割。
二、上訴人則以：
　㈠辛○○部分：系爭遺產為韓金昌生前因節稅考量而於92年10月3
    日借名登記於韓許好名下，並非屬韓許好之遺產。丁○○等4
    人前即已簽訂遺產繼承權拋棄書，韓金昌之全體法定繼承人
    即韓許好、辛○○、庚○○、丁○○等4人及韓煬華並簽立遺產分
    割協議書，約定韓金昌名下遺產均由男性繼承人即辛○○、庚
    ○○及韓煬華分割繼承，女性繼承人丁○○等4人則取得新臺幣
    （下同）100萬元後不得再繼承韓金昌遺產。系爭遺產既屬
    韓金昌之遺產，各繼承人前並有上開協議，戊○○自不得訴請
    分割系爭遺產，丁○○等4人更不得主張繼承取得系爭遺產。
    又兩造就系爭土地前有分管協議存在，戊○○亦不得請求分割
    系爭土地等語置辯。
　㈡庚○○：系爭遺產為韓許好所有，非韓金昌借名登記於韓許好
    名下。嗣於本院審理中改稱：系爭遺產係韓金昌借名登記在
    韓許好名下，惟並無證據證明，同意附圖2之分割方案等語
    。
　㈢丁○○等4人均稱：系爭遺產為韓許好所有，非韓金昌借名登記
    於韓許好名下，並同意附圖1或附圖2所示之分割方案等語置
    辯。
　㈣震豐公司：如認系爭遺產為韓許好所有，因系爭土地之周圍
    土地即同段地號125、126、128、134等土地（應有部分均3
    分之1）及同地段129、135、137、l38、139、l40、l42等土
    地（權利範圍全部），皆為其所有，系爭土地附圖1編號145
    ⑴、145⑵部分土地上之建物現亦由震豐公司承租，考量當事
    人使用現狀、土地利用完整性以及使用之經濟效能最大化，
    主張系爭土地應由震豐公司依420分之190、庚○○依420分之1
    62、及辛○○依420分之68之比例，由震豐公司取得如附圖1編
    號145、145⑴、145⑵，庚○○取得145⑶、145⑷、145⑸，辛○○取
    得145⑹範圍之土地，其他未受原物分配之共有人即被上訴人
    、壬○○及丁○○等4人則以金錢補償之；如認系爭遺產非屬韓
    許好所有，應為辛○○一人所有時，考量土地利用完整性以及
    使用之經濟效能最大化，系爭土地如附圖2所示編號145範圍
    分歸震豐公司所有，其餘則由辛○○取得等語。
　㈤壬○○未於言詞辯論期日到場，惟曾於原審具狀表示系爭遺產
    為韓許好所有，非韓金昌借名登記於韓許好名下，並同意戊
    ○○提出之附圖1分割方案等語置辯。
三、原審判決韓許好之系爭遺產，由兩造（饒群英除外）依附表
    2所示應繼分比例分割；系爭土地按附圖1及原判決附表3所
    示方法分割。辛○○不服，提起上訴，聲明：㈠原判決廢棄。㈡
    被上訴人在第一審之訴駁回。庚○○聲明：同辛○○之上訴聲明
    ；丁○○等4人則聲明：同意維持原審判決方案。震豐公司聲
    明：㈠原判決主文第一項後段關於系爭土地分割方案廢棄；㈡
    上開廢棄部分，依其前開所述方案或附圖2所示方案予以分
    割。　
四、兩造不爭執事項（見原審卷四第241-245、本院卷一第225-2
    27、348-350頁，壬○○依民事訴訟法第280條第3項前段準用
    同條第1項規定視同自認）：
  ㈠系爭土地原為韓許好之夫，即辛○○、庚○○、丁○○等4人、韓煬
    華之父韓金昌所有，於92年10月29日由韓金昌以夫妻贈與為
    原因，移轉登記應有部分10分之9 予韓許好。 
  ㈡韓金昌於95年3 月18日死亡，韓金昌之法定繼承人即其配偶
    及子女於95年6 月15日曾共同簽立遺產分割協議書，約定韓
    金昌名下所有動產、不動產遺產均由辛○○、庚○○、韓煬華繼
    承，並約定韓金昌所遺系爭土地應有部分10分之1 ，由辛○○
    、庚○○、韓煬華以應有部分各30分之1 繼承之，並於95年6 
    月28日以分割繼承為原因登記為辛○○、庚○○、韓煬華共有。
    嗣韓煬華於95年12月21日死亡，其所遺系爭土地應有部分30
    分之1 由配偶饒群英於96年2 月16日以分割繼承為原因辦理
    登記而單獨繼承。
  ㈢系爭土地面積1787.99 平方公尺，地目為田，使用分區為甲
    種工業區。北側臨高雄市燕巢區安招路，其餘三面未臨路。
    附圖1暫編145 部分為空地，系爭土地上坐落門牌號碼為高
    雄市○○區○○路000 號之鋼鐵構造一層樓建物，全部面積共計
    1,350.88平方公尺（在系爭土地上之面積為1,312.44平方公
    尺，如原審卷㈡第59頁所示，下稱系爭建物），系爭建物包
    括如下兩部分：
  ⒈106 年3 月6 日辦理保存登記之高雄市○○區○○段000 號建號
    建物（如原審卷㈡第78頁土地複丈成果圖所示藍色標線範圍
    ，面積361.26平方公尺，登記名義人為訴外人先創有限公司
    ，法定代理人為庚○○），現由先創公司出租予震豐公司使用
    。
  ⒉其餘部分屬未辦理保存登記鐵皮建物，房屋稅籍證明書登記
    納稅義務人為辛○○，現由辛○○出租予第三人使用。
  ㈣韓許好於103 年8 月20日死亡，兩造除震豐公司外，均為其
    繼承人，應繼分如附表2所示。系爭遺產於104 年10月16日
    以繼承為原因登記予韓許好之繼承人公同共有。兩造各人依
    其原有以及就繼承韓許好之應繼分比例，所換算就共有系爭
    土地之應有部分及面積如附表3所示。
  ㈤韓許好死亡時名下動產計有：燕巢農會存款14,549元、臺灣
    人壽保險金30萬元、韓許好對辛○○債權78,700元，以及辛○○
    於103 年8 月19日自韓許好之燕巢農會帳戶所提領之542,40
    0 元（原審誤載為542,800元，嗣用於喪葬費用），而全體
    繼承人均已就上開財產為遺產分割處理完畢，韓許好遺產僅
    餘系爭遺產尚未分割。
五、系爭遺產是否為韓金昌生前借名登記於韓許好名下，而非韓
    許好之遺產部分：
  ㈠按稱借名登記者，為當事人約定一方將自己之財產以他方名 
    義登記，而仍由自己管理、使用、處分，他方就該財產允為
    出名登記之契約。惟借名登記契約究屬於「非典型契約」之
    一種，仍須於雙方當事人，就一方將自己之財產以他方名義
    登記，而仍由自己管理、使用、處分，他方允就該財產為出
    名登記，相互為合致之意思表示，其契約始克成立。又不動
    產登記當事人名義之原因原屬多端，主張借名登記者，應就
    該借名登記之事實負舉證責任。
  ㈡被上訴人主張系爭遺產係92年10月3日由韓金昌以夫妻贈與名
    義贈與韓許好，韓許好嗣於103年8月20日死亡一節，為兩造
    所不爭執，惟辛○○辯稱系爭遺產僅係韓金昌因節稅考量而借
    名登記在韓許好名下，屬韓金昌之遺產，並非韓許好之遺產
    云云，依上開說明，應由辛○○就系爭遺產有借名登記關係存
    在之事實，負舉證責任。
  ㈢辛○○抗辯韓金昌生前已將系爭土地以抽籤方式指定分配給韓
    煬華、庚○○及辛○○分管取得，固據提出圖示1份、遺產繼承
    權拋棄書、遺產分割協議書2份及存證信函2紙為證（見原審
    卷一第113-117頁，卷三第165、173-177頁）。惟為丁○○等4
    人所否認，查：
  ⒈觀該圖示（見原審卷一第113頁）僅標示系爭土地及鄰近土地
    之地籍及其上之地上物等現狀，並無任何關於系爭土地有何
    借名關係之佐證；又觀遺產繼承權拋棄書內容（見原審卷一
    第114頁），僅有丁○○等4人之姓名及蓋章或指印，並無日期
    、被繼承人姓名、應繼遺產等重要事項之記載，核屬毫無實
    質內容之空白文件；另遺產分割協議書2份（見原審卷一第1
    15-117頁），係韓金昌之繼承人分於95年6月15日、96年3月
    間，對韓金昌遺產之分割協議，95年6月15日之協議內容如
    兩造不爭執事項㈡前段所載、96年3月間則係就系爭建物之補
    充分割協議，全無提及系爭遺產，亦無何記載借名關係之任
    何字句；又辛○○所提出之存證信函內容（見原審卷三第165
    、173-175頁），無非對被上訴人及丁○○等4人告稱：於82年
    間韓金昌已做好財產分配，丁○○等4人已拋棄繼承而不得繼
    承云云，為其單方所為陳述，亦全無提及系爭遺產有何借名
    關係存在之陳述。依上，辛○○所提上開證據，顯不足證明韓
    金昌與韓許好間就系爭遺產有何借名登記關係存在。
  ⒉辛○○另提出韓金昌、韓許好死亡時均有免徵遺產稅之證明書2
    紙（見原審卷四第37-39頁）證明韓金昌移轉系爭遺產予韓
    許好確為節稅考量，另經證人即協助草擬韓金昌之遺產分割
    協議書之地政士甲○○證述：辛○○是其鄰居，辛○○在其父韓金
    昌生前曾因擔心父親名下有許多財產，以後會有遺產稅課徵
    問題而來詢問伊，因當時遺產稅率較高，伊有向辛○○提到讓
    父母的財產能夠平均一點，如是父親贈與母親，且贈與時間
    超過2年以上，贈與人如未來死亡，贈與部分就不會計入遺
    產稅。後來韓金昌贈與系爭遺產予韓許好是伊承辦，贈與系
    爭土地之應有部分10分之9是伊依遺產稅之免稅額幫他們計
    算出來，如此剛好可不用繳遺產稅，所以贈與人只保留系爭
    土地應有部分10分之1，因為避稅來做夫妻間贈與的案件不
    多，因此伊有印象等語（見本院卷一第163-165、169頁）。
    依上開事證互核觀之，固可推論韓金昌贈與韓許好系爭遺產
    ，有於未來死亡時，使繼承人免繳或減輕遺產稅負擔之目的
    ，惟至多僅可認韓金昌、韓許好夫妻於未來繼承事實發生時
    ，欲予子女遺產並減少稅賦，尚難以此即推認渠等生前係因
    節稅而有借名約定存在。而為達成上開目的，適足認該夫妻
    間之贈與係終局由他方取得所有權，無再返還之合意，否則
    即無法達到遺產稅之減免繳納，此觀證人甲○○亦證述：沒有
    聽過韓金昌辦完系爭遺產之贈與後要將贈與之土地要回去等
    語（見本院卷一第169頁）可得佐證；再者，韓金昌於95年
    死亡時，含辛○○、韓許好、韓金昌其餘繼承人於簽立上開遺
    產分割協議書時，均未曾提出系爭遺產有何借名情事，更未
    將系爭遺產納為韓金昌之遺產一同處理，此觀上開遺產分割
    協議書內容自明，足見辛○○、韓許好及韓金昌其餘繼承人，
    自始均知系爭遺產並無借名登記關係存在，系爭遺產確非韓
    金昌之遺產。
　⒊辛○○另辯稱韓金昌生前已將系爭土地以抽籤方式指定分配給
    韓煬華、庚○○及辛○○分管取得，系爭遺產之所有權狀係辛○○
    保管，而系爭土地上之建物亦盡歸三名兒子所有，可認韓許
    好僅是出名登記人，否則豈不埋下子女日後衍生拆屋還地訴
    訟之困擾云云。惟系爭土地上之系爭建物有辦理保存登記部
    分係登記在先創有限公司名下，現出租予震豐公司使用，其
    餘未辦理保存登記鐵皮建物，房屋稅籍證明書登記納稅義務
    人則為辛○○，由辛○○出租第三人使用（見上開不爭執事項㈢⒈
    ⒉），非如辛○○所述為三名兒子所有，又系爭建物係96年3月
    由韓金昌之全體繼承人自行補充訂立遺產分割協議書，斯時
    ，全體繼承人亦均未曾提出系爭遺產有何借名情事，辛○○亦
    未能提出其他事證以實其說，其上開抗辯僅為其推論，亦不
    足證明韓金昌與韓許好間就系爭遺產有借名登記關係存在，
    從而，辛○○辯稱系爭遺產為韓金昌遺產而非韓許好遺產，尚
    非有理。
六、系爭遺產應如何分割部分：
　㈠按遺產由全體繼承人公同共有，繼承人依民法第1164條、第8
    30條第2項規定請求分割遺產，應由法院依民法第824條命為
    適當之分配，不受任何共有人主張之拘束。又按法院定遺產
    分割之方法，固可由法院自由裁量，惟應斟酌各繼承人之意
    願、利害關係、遺產之性質、分割後之經濟效用及公共利益
    等為公平決定。而分別共有之應有部分，乃就一所有權為量
    之分割，並依該量上劃分之一定分數比率，分歸於各共有人
    抽象享有之狀態。繼承人將遺產之公同共有關係終止，變更
    為分別共有關係，性質上自屬分割遺產方法之一。
　㈡韓許好於103年8月20日死亡，其死亡時迄今僅餘系爭遺產尚
    未分割，其餘已分割處理完畢一節，為辛○○、庚○○、丁○○等
    4人所自承，且為兩造所不爭執（見不爭執事項㈤），並有台
    灣人壽保險股份有限公司110年11月22日函及所附保險給付
    資料及附表2所示韓許好之全體繼承人曾於臺灣橋頭地方法
    院107橋司附民移調字第218損害賠償事件中達成調解之調解
    筆錄附卷可憑（見本院卷二第119、137-139、193-216頁）
    ，應堪予認定。本院審酌系爭遺產性質為不動產，而全體繼
    承人對於依應繼分比例分割為分別共有之方式未見爭執，且
    系爭土地尚有辛○○、庚○○及震豐公司另各持有應有部分30分
    之1，如就系爭遺產依附表2應繼分比例原物分割為分別共有
    ，再與其他土地共有人進行協議或裁判分割共有物事宜，應
    較符合當事人之利益，爰就系爭遺產，由韓許好之全體繼承
    人按附表2所示之應繼分比例分割為分別共有。
七、系爭土地應如何割為適當部分：　
　㈠按各共有人，除法令另有規定外，得隨時請求分割共有物。
    但因物之使用目的不能分割或訂有不分割之期限者，不在此
    限。民法第823條第1項定有明文。韓許好之繼承人因繼承分
    割後，系爭土地即為兩造所分別共有，各自應有部分比例如
    附表3所示，而系爭土地並無因法令規定或物之使用目的不
    能分割，亦未訂有不分割之期限，且無不能分割之情形，而
    兩造復未能達成分割之協議，則被上訴人請求繼承分割系爭
    遺產後，再本於共有人之資格訴請裁判分割系爭土地，於法
    自屬有據，自應予准許。
　㈡至辛○○雖辯稱系爭土地有分管契約，被上訴人不得訴請裁判
    分割云云，惟管理方法所訂定之契約，並無消滅共有關係之
    效力，此與共有人以消滅共有關係為目的而使各共有人取得
    特定部分土地之分割共有物契約，自有不同，因此，共有物
    分管契約並不影響共有人共有物分割請求權之行使，而共有
    人請求分割共有物，應解為有終止分管契約之意思。依上，
    系爭土地無論有無分管契約存在，均不影響共有人分割請求
    權之行使，辛○○上開所辯，並不足採。
　㈢再按分割之方法不能協議決定，或於協議決定後因消滅時效
    完成經共有人拒絕履行者，法院得因任何共有人之請求，命
    為下列之分配：一、以原物分配於各共有人。但各共有人均
    受原物之分配顯有困難者，得將原物分配於部分共有人。二
    、原物分配顯有困難時，得變賣共有物，以價金分配於各共
    有人，民法第824條第2項定有明文。又定共有物分割之方法
    ，固可由法院自由裁量，但仍應斟酌各共有人之意願、共有
    物之性質、價格、分割前之使用狀態、經濟效用、分得部分
    之利用價值及全體共有人之利益等有關情狀，定一適當公平
    之方法以為分割。查，
　⒈系爭土地北側臨高雄市燕巢區安招路，其餘三面未臨路，其
    上有高雄市燕巢區安西段522號建號保存登記建物房屋，並
    坐落附圖1暫編地號145（1）（2）土地上，為鋼鐵構造一層
    樓建物，門牌號碼為高雄市○○區○○路000號，面積361.26平
    方公尺，現登記名義人為訴外人先創有限公司。另有未辦保
    存登記建物範圍如106年10月3日岡土法380號複丈成果圖（
    見原審卷二第59頁）編號145、147（1至3）、145（1）所示
    ，為鋼鐵造一層樓廠房，房屋稅籍證明書登記納稅義務人為
    被告辛○○；又系爭土地現使用狀況為附圖1暫編編號145為空
    地、暫編編號145⑴⑵部分由庚○○出租予震豐公司、暫編編號1
    45⑶至⑹部分由辛○○對外出租使用等情，業據被上訴人提出系
    爭土地之地籍圖謄本及系爭土地公務用地籍謄本、建物登記
    謄本供參（見原審卷二第8-10頁、第66頁、卷四第161-165
    頁），並經原審會同兩造及岡山地政事務所人員到現場勘驗
    屬實，製有勘驗筆錄及複丈成果圖在卷可查（見原審卷一第
    183-184頁、卷二第59、77-78頁），另有現場照片及系爭土
    地之地籍圖套繪航照圖資料可證（見原審卷一第185-206頁
    、卷四第169頁），且為兩造不爭之事實（不爭執事項㈢），
    堪信為真實。
　⒉本院審酌上情，兼衡被上訴人、饒群英及壬○○雖曾於原審為
    願於分割後三人仍保持共有之表示，惟嗣饒群英所有之應有
    部分30分之1已由震豐公司因拍賣而取得，復表示共有物分
    割後不願再與其他共有人保持共有，而被上訴人及壬○○亦因
    負債，其就系爭土地之所有權現遭查封登記，且系爭土地周
    圍之同地段地號125、126、128、134等土地（應有部分均3
    分之1）及同地段129、135、137、l38、139、l40、l42等土
    地（權利範圍全部）皆為震豐公司所有等情，有震豐公司提
    出之地籍圖、土地所有權狀影本11紙為證，並有系爭土地登
    記謄本附卷可參（見本院卷一第419-420頁、卷二第73-86頁
    ），該三人已不適於持續保持共有，又附表3及附圖2所示之
    分割方案，除被上訴人及壬○○未曾到場或具狀表示意見外，
    其餘共有人均表示同意（見本院卷二第245頁），且兩造所
    取得之土地面積與其等繼承後應有部分換算系爭土地面積相
    符，各自所分得之土地均能面臨馬路而以適當之出入，無礙
    交通之便利，而由庚○○取得附圖2暫編地號145⑶部分，得使
    其上系爭建物有辦理保存登記部分維持部分現使用狀況，對
    於建物所有人先創有限公司所有合法建物影響較小，震豐公
    司取得附圖2暫編地號145地號部分，亦可與其所有之其他土
    地相鄰而合併使用，增加整體土地使用效益。從而，經考量
    系爭土地之使用現況、經濟效用及兩造意願，認應以附表3
    及附圖2所示之分割方法較為適當。
八、綜上所述，被上訴人請求分割系爭遺產，併為系爭土地之分
    割，就分割共有物部分，本院認應採附表3及附圖2所示方法
    分割為適當，上訴意旨指摘原判決此部分分割方法不當，求
    予廢棄改判，為有理由，爰由本院予以廢棄改判如主文第2
    項所示。至於裁判分割韓許好系爭遺產部分，原審為上訴人
    敗訴之判決，並無不合。上訴人仍執陳詞，指摘原判決此部
    分不當，求予廢棄改判，為無理由，應駁回其上訴。另訴訟
    費用部分，則斟酌本件為分割共有物之性質，而由兩造依其
    在系爭土地之應有部分比例即附表3所示負擔，較為合理。
九、本件事證已臻明確，兩造其餘之攻擊或防禦方法及所用之證
    據，經本院斟酌後，認為均不足以影響本判決之結果，爰不
    逐一論列，併此敘明。
十、據上論結，本件上訴一部為有理由、一部為無理由，爰判決
    如主文。
中　　華　　民　　國　　111 　年　　1 　　月　　19　　日
                            家事法庭
                                審判長法  官  甯  馨
                                      法  官  何悅芳
                                      法  官  林雅莉
以上正本證明與原本無異。
本件不得上訴。
中　　華　　民　　國　　111 　年　　1 　　月　　19　　日
                                      書記官  陳雅芳
附表1（系爭土地現況分別共有應有比例狀態）

編號 系爭土地所有權人 應有部分比例  1 辛○○ 30分之1  2 震豐公司（於本件訴訟繫屬中因拍賣而繼受取得饒群英部分） 30分之1  3 庚○○ 30分之1  4 韓許好之全體繼承人（如附表2所示） 公同共有10分之9 （系爭遺產） 

附表2（系爭遺產各繼承人之法定應繼分比例）

高雄市○○區○○段000地號土地、面積1787.99平方公尺、應有部分10分之9（系爭遺產）   編號 繼承人 應繼分比例  1 辛○○ 7分之1  2 戊○○（訴外人韓煬華之代位繼承人） 14分之1  3 壬○○（訴外人韓煬華之代位繼承人） 14分之1  4 庚○○ 7分之1  5 丁○○ 7分之1  6 丙○○ 7分之1  7 乙○○ 7分之1  8 己○○ 7分之1 

附表3（兩造就系爭土地應有部分、換算面積與分割方案）

編號 所有權人  應有部分 換算面積（平方公尺） 分割方案  1 震豐公司 30分之1（420分之14） 59.61 由震豐公司取得附圖2暫編地號145部分  2 壬○○ 140分之9（420分之27） 114.94 由壬○○取得附圖2暫編地號145⑴部分  3 戊○○ 140分之9（420分之27） 114.94 由戊○○取得附圖2暫編地號145⑵部分  4 庚○○ （30分之1）＋（70分之9）＝210分之34（420分之68） 289.49 由庚○○取得附圖2暫編地號145⑶部分  5 辛○○ （30分之1）＋（70分之9）＝210分之34（420分之68） 289.49 由辛○○取得附圖2暫編地號145⑷部分  6 乙○○ 70分之9（420分之54） 229.88 由乙○○取得附圖2暫編地號145⑸部分  7 己○○ 70分之9（420分之54） 229.88 由己○○取得附圖2暫編地號145⑹部分  8 丁○○ 70分之9（420分之54） 229.88 由丁○○取得附圖2暫編地號145⑺部分  9   丙○○ 70分之9（420分之54） 229.88 由丙○○取得附圖2暫編地號145⑻部分